【裁判字號】    95,訴,333
【裁判日期】    951218
【裁判案由】    毒品危害防制條例
【裁判全文】
臺灣宜蘭地方法院刑事判決               95年度訴字第333號
公  訴  人  臺灣宜蘭地方法院檢察署檢察官
被      告  甲○○
                      宜蘭縣羅.
上列被告因毒品危害防制條例案件，經檢察官提起公訴（95年度
毒偵字第695號），嗣於本院準備程序進行中，被告先就被訴事
實為有罪之陳述，經裁定進行簡式審判程序，本院判決如下：
    主  文
甲○○施用第一級毒品，累犯，處有期徒刑壹年貳月。
    事  實
一、甲○○前因毒品危害防制條例案件，經本院以90年度訴字第
    188號判決判處有期徒刑七月確定、以91年度訴字第413號判
    決判處有期徒刑十月確定；以93年度訴字第170號判決判處
    有期徒刑一年、以93年度易字第357號判決判處有期徒刑四
    月，並經本院93年度聲字第705號裁定應執行有期徒刑一年
    二月確定，經接續執行上開七月、十月、一年二月之徒刑後
    ，甫於民國95年1月5日縮刑期滿而執行完畢。又甲○○前亦
    因施用毒品案件，經送觀察、勒戒及強制戒治，於92年1月2
    2日執行強制戒治完畢釋放。詎甲○○猶不知悔改，明知海
    洛因為毒品危害防制條例第2條第2項第1款所規定之第一級
    毒品，不得擅自施用，竟仍於前開強制戒治執行完畢釋放後
    五年內，基於施用第一級毒品海洛因之犯意，於95年7月2日
    15時許往前回溯24小時內某時，在不詳處所，以將第一級毒
    品海洛因摻水置入針筒內，再將之注射入體內之方式，施用
    第一級毒品海洛因一次。嗣於95年7月2日9時25分許，在宜
    蘭縣羅東鎮○○路85號5樓為警查獲。
二、案經宜蘭縣警察局羅東分局報請臺灣宜蘭地方法院檢察署檢
    察官偵查起訴，嗣於本院準備程序進行中，被告先就被訴事
    實為有罪之陳述，經裁定進行簡式審判程序。
    理  由
一、上揭犯罪事實，業據被告甲○○於本院審理時坦承不諱，且
    其為警查獲後，於95年7月2日15時許所採之尿液，經送檢驗
    結果，確實呈現嗎啡、可待因陽性反應之事實，亦有宜蘭縣
    警察局羅東分局毒品案犯嫌尿液採取送驗姓名編號對照表、
    慈濟大學濫用藥物檢驗中心檢驗總表各一件在卷可稽。此外
    ，被告前因施用毒品案件，經送觀察、勒戒及強制戒治，於
    92年1月22日執行強制戒治完畢釋放等情，亦有全國施用毒
    品案件紀錄表、臺灣高等法院被告前案紀錄表各1件附卷可
    佐。依此，足徵被告上開自白確與事實相符，其於強制戒治
    執行完畢釋放後，五年內再犯本案施用第一級毒品罪之事證
    已臻明確，其犯行堪予認定，應依法論科。
二、查海洛因為毒品危害防制條例第2條第2項第1款所規定之第
    一級毒品，不得擅自施用，故核被告甲○○施用海洛因之行
    為，係犯毒品危害防制條例第10條第1項之施用第一級毒品
    罪。其施用行為前後持有第一級毒品海洛因之低度行為，為
    其施用之高度行為所吸收，不另論罪。另被告前因毒品危害
    防制條例案件，經本院以90年度訴字第188號判決判處有期
    徒刑七月確定、以91年度訴字第413號判決判處有期徒刑十
    月確定；以93年度訴字第170號判決判處有期徒刑一年、以
    93年度易字第357號判決判處有期徒刑四月，並經本院93年
    度聲字第705號裁定應執行有期徒刑一年二月確定，經接續
    執行上開七月、十月、一年二月之徒刑後，甫於95年1月5日
    縮刑期滿而執行完畢之事實，有前揭之臺灣高等法院被告前
    案紀錄表可資參照，其於受有期徒刑之執行完畢後，五年以
    內故意再犯有期徒刑以上之本罪，為累犯，應依法加重其刑
    。爰審酌被告之素行、智識程度；犯罪之動機、目的、手段
    ；前已因施用毒品之犯行，經執行觀察勒戒、強制戒治及有
    期徒刑完畢，仍不知悔改，復繼續沾染毒品惡習，其施用毒
    品行為對於自身及社會所造成之危害程度非輕；施用第一級
    毒品之犯罪態樣及施用之次數、頻率；犯後已坦承犯行，態
    度尚佳等一切情狀，量處如主文所示之刑，以示警懲。另公
    訴人雖認為扣案之注射針筒五支、塑膠提撥管二支、葡萄糖
    一包，均係被告甲○○所有，供施用毒品所用之器具，而聲
    請本院併依刑法第38條第1項第2款之規定予以宣告沒收，然
    查：被告甲○○迭自警詢時起，迄本院審理時止，始終否認
    扣案之上揭注射針筒、塑膠提撥管、葡萄糖為伊所有，且始
    終陳稱該等物品係林家玉所有之物，而公訴人又未能舉出其
    他證據證明前述之扣案物確屬被告甲○○所有、供犯本罪所
    用之物，故本院尚無從依公訴人之聲請，宣告沒收前揭扣案
    物，附此敘明。
據上論斷，應依刑事訴訟法第273條之1第1項、第299條第1項前
段，毒品危害防制條例第10條第1項、刑法第11條前段、第47條
第1項，判決如主文。
本案經檢察官吳志成到庭執行職務。
中    華    民    國    95    年    12    月    18    日
                  刑事第三庭法  官  劉家祥
以上正本證明與原本無異。
如不服本判決應於收受本判決後10日內向本院提出上訴書狀，其
未敘述上訴理由者，並得於提起上訴後10日內向本院補提理由書
狀(均須按他造當事人之人數附繕本)「切勿逕送上級法院」。
                            書記官  邱淑秋
中    華    民    國    95    年    12    月    19    日
附錄本案論罪科刑法條全文：毒品危害防制條例第10條第1項。
施用第一級毒品者，處 6 月以上 5 年以下有期徒刑。


司法院資訊處製作；財團法人民間司法改革基金會備份。
